臺灣高雄地方法院刑事判決　　　　　　　　　　　　九十一年度訴字第一九三二號
　　公　訴　人　臺灣高雄地方法院檢察署檢察官
　　被　　　告　甲○○
右列被告因違反毒品危害防制條例案件，經檢察官聲請簡易判決處刑（九十一年度毒
偵字第五六七七號），本院鳳山簡易庭認不宜適用簡易程序，簽准改用通常程序審理
，本院判決如左：
    主  文
甲○○連續施用第一級毒品，累犯，處有期徒刑柒月，海洛因壹包（淨重貳點壹柒公
克）沒收銷燬。又連續施用第二級毒品，累犯，處有期徒刑肆月，均殘留安非他命之
吸管壹支及吸食器壹個，均沒收銷燬。應執行有期徒刑拾月，海洛因壹包（淨重貳點
壹柒公克）、均殘留安非他命之吸管壹支及吸食器壹個，均沒收銷燬。
    事  實
一、甲○○曾於民國八十六年間因違反麻醉藥品管理條例案件，經本院判處有期徒刑
    三月確定，於八十六年十月二十四日易科罰金執行完畢，又於八十七年間因違反
    槍砲彈藥刀械管制條例案件，經本院判處有期徒刑一年六月確定，於九十年七月
    六日假釋期滿執行完畢。另於八十七年間因施用毒品案件，經強制戒治期滿，由
    本院於八十八年三月一日以八十七年度重訴字第一八號判決免刑確定。猶不知悔
    改，明知海洛因、安非他命業經公告列為毒品危害防制條例第二條第二項之第一
    、二級毒品，不得非法持有、施用，竟基於施用第一級、第二級毒品之概括犯意
    ，約自九十一年三月初某日起至同年三月八日止，連續在高雄縣林園鄉○○路三
    九八巷十三弄一號住處或高雄縣市各地，各施用第一級海洛因、第二級毒品安非
    他命多次。經警於九十一年三月八日下午三時三十分許，在高雄縣林園鄉○○路
    一七二巷一三號前空地查獲，並扣得第一級毒品海洛因一包（淨重二點一七公克
    ）、均殘留安非他命之吸食器乙個及吸管一支。
二、案經高雄縣警察局林園分局移送臺灣高雄地方法院檢察署檢察官偵查後聲請簡易
    判決處刑。
    理  由
一、被告甲○○對上開於右揭時地連續施用第一級毒品海洛因及第二級毒品安非他命
    之犯行，已於本院審理時坦白承認，且被告為警查獲後所採尿液，經送請高雄縣
    政府衛生局及高雄醫學大學附設中和紀念醫院檢驗及複驗之結果，均檢出有嗎啡
    及甲基安非他命陽性反應，有高雄縣政府衛生局九十一年三月二十一日91煙檢字
    第385號檢驗成績書及高雄醫學大學附設中和紀念醫院編號9110-26號濫用藥物尿
    液檢驗報告各一紙附卷可稽，另扣押之白色粉末一包經送法務部調查局鑑驗結果
    ，含有海洛因成分（淨重二點一七公克），有法務部調查局九十一年四月三十日
    調科壹字第 220013258號鑑定通知書一份附卷可稽；另扣案之吸食器及吸管經送
    檢驗結果含有安非他命成分，亦有高雄醫學大學附設中和紀念醫院編號0000-000
    、0000-000號檢驗報告二份附卷可資佐證。按甲基安非他命經口服投與後，約百
    分之七十於二十四小時內可自尿液中排出，又其尿液內含甲基安非他命成分之檢
    出，與投與甲基安非他命的量、個人體質、檢驗儀器之精密度有關，通常採尿化
    驗是否呈陽性反應，應以投與後二十四小時內所採者為宜，此有行政院生署藥物
    食品檢驗局（80）藥檢醫字第四五二九號函可查。另海洛因施用入人體後水解還
    原成嗎啡，再循嗎啡之代謝方式排出體外，百分之八十以上於投與後二十四小時
    內自尿液排出，已據行政院衛生署藥物食品檢驗局 (73)藥檢壹字第０三０二二
    一號、(80)藥檢壹字第０七一二號函說明綦詳，足徵被告自白與事實相符，自可
    採為被告有罪之證據。事證明確，被告連續施用第一、二級毒品犯行足可認定。
    另被告曾於八十七年間因施用毒品案件，經強制戒治期滿，由本院於八十八年三
    月一日以八十七年度重訴字第一八號判決免刑確定，有臺灣高等法院被告全國前
    案紀錄表在卷可稽，被告是於強制戒治期滿為免刑判決後五年內再犯本件施用毒
    品罪，自應依法論科。
二、查海洛因、安非他命屬毒品危害防制條例第二條第二項所稱之第一、二級毒品，
    不得持有、施用。被告竟持之以施用，核其所為，係犯毒品危害防制條例第十條
    第一項、第二項之施用第一級、第二級毒品罪。被告多次施用第一級、第二級毒
    品安非他命之犯行，均時間緊接，所犯罪名相同，顯均係出於概括之犯意為之，
    為連續犯，均依刑法第五十六條之規定以一罪論，並加重其刑。又其施用第一、
    二級毒品前後持有該毒品之低度行為，應被其施用之高度行為所吸收，不另論罪
    。被告所犯上開二罪，罪名不同，應予分論併罰。另被告甲○○曾於八十六年間
    因違反麻醉藥品管理條例案件，經本院判處有期徒刑三月確定，於八十六年十月
    二十四日易科罰金執行完畢，又於八十七年間因違反槍砲彈藥刀械管制條例案件
    ，經本院判處有期徒刑一年六月確定，於九十年七月六日假釋期滿執行完畢，有
    臺灣高等法院被告全國前案紀錄表在卷可查，被告於有期徒刑執行完畢後，五年
    內再犯有期徒刑以上之罪，為累犯，均應依法遞加重其刑。爰審酌被告前有施用
    毒品之不良素行，歷經觀察、勒戒及強制戒治程序後，仍未能徹底戒絕毒品，顯
    見意志不堅，有失政府制定毒品危害防制條例之立法美意，本不宜寬貸，惟念其
    施用毒品乃自戕一己之身體健康，尚未害及他人，且犯後坦承犯行，態度良好等
    一切情狀，分別量處如主文所示之刑，並定其應執行刑。另扣案之白色粉末一包
    經鑑驗含有海洛因成分；吸食器一個及吸管一支經檢驗均檢出含有安非他命成分
    ，已如前述，其中吸食器及吸管因其上所殘留之安非他命，已無從析離，均應視
    同毒品，爰併依毒品危害防制條例第十八條第一項前段規定，均宣告沒收銷燬之
    。
三、公訴意旨雖僅就被告於九十一年三月八日經警採尿回溯二十四小時內某時施用海
    洛因、安非他命犯行，惟因被告其餘施用海洛因、安非他命犯行，與起訴部分有
    連續犯之裁判上一罪關係，為起訴效力所及，本院自得併予審理，附此敘明。
據上論斷，應依刑事訴訟法第二百九十九條第一項前段，毒品危害防制條例第十條第
一項、第二項、第二十三條第二項、第十八條第一項前段，刑法第十一條、第五十六
條、第四十七條、第五十一條第五款、第九款、第十款，判決如主文。
中      華      民      國    九十一    年     十一     月     十五     日
                                        臺灣高雄地方法院刑事庭
                                            法  官  黃三友
右正本係照原本做成，證明與原本無異。
如不服本判決，應於判決送達後十日內，向本院提出上訴狀。
                                            書記官  葛羽洪
中      華      民      國    九十一    年     十一     月     十五     日
附錄本判決論罪法條
毒品危害防制條例第十條
施用第一級毒品者，處六月以上五年以下有期徒刑。
施用第二級毒品者，處三年以下有期徒刑。
